# 民办非企业单位收入可以并表吗？

提问人：莫逃 时间：2017-12-02 20:08:03
秀强股份 2016 年年报显示教育学杂费及教育咨询服务收入 6000 多万元，根据报告期内合并范围是否发生变动部分显示， 2016 年度，新纳入合并范围的子公司共 6 户，分别为南京秀强教育科技有限公司、徐州秀强教育科技有限公司，杭州全人教育集团有限公司、浙江英伦教育科技有限公司、杭州宇乾教育科技有限公司、浙江全优宝网络科技有限公司；新纳入合并范围的民办非企业单位共 10户，分别为湖州市吴兴区星汇半岛英伦幼儿园、芜湖市金贝贝幼儿园、台州经济开发区东京湾幼儿园、台州市黄岩区北城街道英伦英伦凯亚城幼儿园、桐庐富春堂全能宝宝幼儿园、长沙市开福区科苑明星幼稚园、义乌市儿童乐园幼稚园、金华经济技术开发区南国名城幼儿园、泗阳县玫苑幼儿园、徐州云龙区小牛津幼儿园。经查询，这些民办非企业单位大多是在民政部部门注册的，为非营利单位的收入、成本、资产可以并入合并报表吗？

回答人：chenyiwei
这类民办非企业单位，虽然在法律形式上不得向举办人分配经营结余，但举办人仍可以通过租金、管理费、服务费等方式获取其绝大部分剩余可变回报，将大部分结余均转入举办人所有，因此仍可以纳入举办人的合并报表范围。